臺灣高等法院臺中分院刑事判決　　　　　民國九十三年度上易字第四○八號
　　上　訴　人　臺灣臺中地方法院檢察署檢察官
　　上　訴　人
　　即　被　告　乙○○
　　選任辯護人　張慶宗
　　　　　　　　黃怡瑜
右上訴人因被告毀損等案件，不服臺灣臺中地方法院中華民國九十三年二月二十七日
第一審判決（民國九十二年度易字第二八九五號，起訴案號：臺灣臺中地方法院檢察
署民國九十二年度偵字第一八四一六號），提起上訴，本院判決如左：
　　主      文
上訴駁回。
　　事      實
一、乙○○係任職於臺中縣警察局擔任保防室股長，與任職於同縣警察局清水分局擔
    任交通組組長的連漢東毗鄰而居。乙○○與連漢東之太太丙○○因共同投資土地
    發生糾紛，乙○○竟基於公然侮辱之概括犯意，先於民國（下同）九十二年五月
    十三日零時三十分許，在丙○○位於臺中縣梧棲鎮○○路○段八一一巷六八號住
    宅前，於不特定人得以共見共聞之情況下，以「幹妳娘」、「豬母」等言詞，公
    然侮辱丙○○；又於同年六月三十日晚上八時許，在同一地點，於不特定人得以
    共見共聞之情況下，再以「幹妳娘」之言詞，公然侮辱丙○○。乙○○另基於損
    壞他人之物的概括犯意，先於九十二年六月二十三日下午五時許，持木棍（無積
    極證據證明係乙○○所有）損壞丙○○所有裝置於前開住宅大門口的紅外線攝影
    機一組及感應式照明燈具二組，致該紅外線攝影機、感應式照明燈具分別喪失其
    攝影及感應照明之通常效用；並以不詳硬物刮畫之方式，損壞連漢東所有，由丙
    ○○管領使用，而停放於該住宅前方之車號ＭＱ－７２７８號自用小客車的車體
    烤漆，致喪失美觀之通常效用，足以生損害丙○○。又於同年六月三十日下午七
    時許，在同一地點，持木棍（無積極證據證明係乙○○所有）損壞丙○○所有裝
    置於同址大門口之感應式照明燈具一組，致喪失感應照明之通常效用，足以生損
    害於丙○○。
二、案經丙○○訴由臺中縣警察局清水分局報由臺灣臺中地方法院檢察署檢察官偵查
    起訴。
　　理      由
一、右揭犯罪事實，業據上訴人即被告乙○○於本院審理時坦承不諱，核與告訴人丙
    ○○指訴被告確有以「幹妳娘」、「豬母」等言詞，連續對其公然侮辱及連續損
    壞其所有之紅外線攝影機、感應式照明燈具及管領使用之車號ＭＱ－７２７８號
    自用小客車的車體烤漆等情節相符。證人即據報前往處理之臺中縣警察局清水分
    局安寧派出所警員王文佳於檢察官偵查時亦證稱：被告確有於九十二年五月十三
    日，在丙○○住處的馬路前，於鄰居及雙方親友約六、七人在場的情況下，與丙
    ○○發生爭吵，過程業經警方現場錄音各等語。觀諸九十二年五月十三日及同年
    六月三十日警方現場錄音譯文內容，被告確實有以「幹妳娘」、「豬母」等言詞
    ，當場辱罵丙○○等情，有臺中縣警察局清水分局通話紀錄表附卷可稽。而案發
    地點既屬於住宅區○○巷道，案發當時復有鄰居或雙方親友在場，顯然係處於不
    特定人得以共見共聞之狀態，乃被告以「幹妳娘」、「豬母」等具有社會負面評
    價之言詞，當場辱罵丙○○，核與公然侮辱罪之構成要件相符。而丙○○所有之
    紅外線攝影機、感應式照明燈具及管領使用之車號ＭＱ－７２７８號自用小客車
    ，確因被告之損壞行為，而喪失其通常效用，亦有廣澔通訊行維修單、請款單、
    統一發票及車號ＭＱ－７２７８號自用小客車的車體烤漆損壞照片在卷足憑。此
    外並有車號查詢汽車車籍存卷可證，本案事證明確，被告犯行，堪予認定。
二、核被告乙○○所為，係犯刑法第三百零九條第一項之公然侮辱罪及同法第三百五
    十四條之損壞他人之物罪。被告先後二次公然侮辱犯行及先後二次損壞他人之物
    犯行，各方法相同，分別觸犯犯罪構成要件相同之罪名，顯均係基於概括犯意反
    覆為之，為連續犯，均依同法第五十六條規定論以一罪，並分別加重其刑。所犯
    前開二罪，犯罪各別，罪名不同，應分論併罰。原判決因依刑法第五十六條、第
    三百零九條第一項、第三百五十四條、第四十一條第一項前段、第五十一條第六
    款，罰金罰鍰提高標準條例第一條前段、第二條，審酌被告並無任何刑事前案紀
    錄，有臺灣高等法院被告全國前案紀錄表及臺灣臺中地方法院檢察署刑案資料查
    註紀錄表附卷可稽，堪認其犯案前品行尚佳，並斟酌被告身為警務人員，本應較
    一般人更有法治觀念，乃不思以正確途徑解決民事糾紛，而對民事糾紛之相對人
    施以公然侮辱及損壞物品之犯行，行為深具非難性，惟念及被告犯後業已坦承犯
    行，僅因與告訴人間就民事損害賠償部分未能達成協議，致無法圓滿解決本件刑
    事案件所衍生之民事糾葛等一切情狀，分別依序量處拘役二十日、五十日及諭知
    易科罰金之折算標準，並定其應執行之刑為拘役陸拾日及諭知易科罰金之折算標
    準，以示懲儆。末查，被告用以損壞前開紅外線攝影機及感應式照明燈具所用之
    木棍，並未經扣案，且無任何積極證據證明係被告所有，無從為沒收之諭知，附
    此說明。其認事用法及量刑均不當上訴人檢察官認原判決量刑實屬過輕，被告上
    訴認原判決量刑過重云云，同屬無理由，均應予駁回。
三、據上論斷，應依刑事訴訟法第三百六十八條，判決如主文。
本案經檢察官甲○○到庭執行職務。
中      華      民      國　    九十三     年     五      月   三十一 　日
　　　　　　　　　　　　　　　　　臺灣高等法院臺中分院刑事第六庭
　　　　　　　　　　　　　　　　　　　　審判長法　官　李  文  雄
　　　　　　　　　　　　　　　　　　　　　　　法　官  陳  秀  
　　　　　　　　　　　　　　　　　　　　　　　法  官　陳　嘉　雄
右正本證明與原本無異。
不得上訴。
　　　　　　　　　　　　　　　　　　　　　　　書記官  陳  信  和
中      華      民      國　    九十三     年     五      月   三十一 　日
                                Ｉ
